【裁判字號】    90,小上,6
【裁判日期】    900608
【裁判案由】    清償債務
【裁判全文】
臺灣花蓮地方法院民事裁定  九十年小上字第六號
    上  訴  人  甲○○
    法定代理人  胡建助
    訴訟代理人  謝文祥
右當事人間清償債務事件，上訴人對於中華民國九十年二月二十一日本院花蓮簡易庭
八十九年度花小字第二四三號第一審判決，提起上訴，本院裁定如左：
    主    文
上訴駁回。
第二審上訴費用新臺幣參佰零貳元由上訴人負擔。
    理    由
一、本件上訴意旨略以：上訴人於原審答辯書所附之三十六郵政劃撥單收據曾敘明遺
    失一份收據，今已找到。又上訴人自民國八十六年四月十八日起至八十年三月十
    八日止，每期應繳貨款金額計新臺幣一萬八千五百八十五元，前曾因經濟上困難
    未能按期繳納，但卻已全部繳納完竣，如何本人仍積欠被上訴人二萬二千二百八
    十三元？此外，原審判決書於寄送時漏未將附件一併寄送等語。
二、按對於小額程序之第一審裁判之上訴或抗告，非以其違背法令為由，不得為之。
    又上訴狀內應記載上訴理由，表明下列各款事項：(一)原判決違背之法令及具體內
    容。(二)依訴訟資料可認為原判決有違背法令之具體事實，民事訴訟法第四百三十
    六條之二十四第二項、第四百三十六條之二十五分別定有明文。又依同法第四百
    三十六條之三十二第二項準用第四百六十八條規定，判決不適用法規或適用不當
    者，為違背法令。而判決有同法第四百六十九條所列各款情形之一者，為當然違
    背法令。是當事人對於小額程序第一審判決提起上訴，如依民事訴訟法第四百六
    十八條規定，以小額程序第一審判決有不適用法規或適用法規不當為理由時，其
    上訴狀或理由書應有具體之指摘，並揭示該法規之條項或其內容，若係成文法以
    外之法則，應揭示該法則之旨趣，倘為司法院解釋或最高法院之判例，則應揭示
    該判解之字號或其內容；如以民事訴訟法第四百六十九條所列各款情形為理由時
    ，其上訴狀或理由書，應揭示合於該條款之事實。上訴狀或理由書如未依此項方
    法表明者，即難認為已對於小額程序第一審判決之違背法令有具體之指摘，其上
    訴自難認為合法。
三、經查，上訴人提起本件上訴，其理由除陳明尚得提出其他證據以供本院審認，並
    執以辯稱已全數清償系爭貸款金額之外，並未具體指明原審判決有何不適用法規
    或適用不當之情形，並揭示該法規之條項或其內容，及合於民事訴訟法第四百六
    十九條第一款至第五款之事實，尚難認對於該判決之內容如何違背法令已有具體
    之指摘，依首揭說明，應即認其上訴為不合法。至於上訴人另稱原審寄送判決書
    時未將判決書之附件一併交寄一節，上訴人自得向原審法院請求再次寄送完整之
    判決書，而與原審判決違法與否無關，附此敘明。
四、據上論結，本件上訴不合法，依民事訴訟法第四百三十六條之三十二第一項、第
    二項、第四百四十四條第一項前段、第四百三十六條之十九第一項、第九十五條
    、第七十八條，裁定如主文。
中      華      民      國    九十      年      六      月      八      日
                          臺灣花蓮地方法院民事庭
~B審判長法官  陳心弘
~B法      官  林麗玉
~B法      官  余明賢
右為正本係照原本作成
不得抗告（參見民事訴訟法第四百三十六條之三十）
~B法院書記官  林香君
中      華      民      國    九十      年      六      月    二十一    日


司法院資訊處製作；財團法人民間司法改革基金會備份。
